---
title: "Covid"
output: 
  flexdashboard::flex_dashboard:
    orientation: columns
    vertical_layout: fill
---


<i class="fas fa-notes-medical"></i> COVID-19 {.storyboard}
===================================== 


### **Total de importaciones en US$ en el periodo del 2018-2020 **
```{r}
gm5 <- importaciones %>% 
  filter(tipo == 2, anio %in% c (2018,2019,2020)) %>% 
  group_by(anio, descripcion) %>% 
  summarise(total = sum(monto)) %>% 
  ggplot() + 
  geom_bar(aes(x=anio, y=total), stat='identity', color = "#0D335D", fill = "#0D335D") +
  scale_x_log10(labels = , breaks = seq(2016, 2020, 1)) +
  scale_y_continuous(labels = comma, limits = c(0, 500000000)) +
  labs(x = NULL,
       y = "Total de importaciones ($)") +
  theme_minimal()

ggplotly(gm5) 


```

***
texto aqui


### **Paices que mas importaron en el perdiodo 2018 - 2020**

```{r}


g16 <-importaciones %>% 
  filter(tipo == 2, anio == 2016) %>% 
  group_by(anio, pais) %>% 
  select(anio, pais,monto) %>%
  summarise(total = sum(monto)) %>% 
  arrange(desc(total)) %>% 
  head(5) %>% 
  ggplot(aes(x=reorder(pais,total), y=total)) + 
  scale_y_continuous(labels = label_number(suffix = "M", scale = 1e-6),  limits = c(0, 60000000),breaks = seq(0,60000000, 10000000)) +
  geom_bar( stat='identity', color = "#0D335D", fill = "#0D335D") +
  labs(x = NULL,
       y = "2016") +
  theme_minimal()+
  coord_flip()

g17 <-importaciones %>% 
  filter(tipo == 2, anio == 2017) %>% 
  group_by(anio, pais) %>% 
  select(anio, pais,monto) %>%
  summarise(total = sum(monto)) %>% 
  arrange(desc(total)) %>% 
  head(5) %>% 
  ggplot(aes(x=reorder(pais,total), y=total)) + 
  scale_y_continuous(labels = label_number(suffix = "M", scale = 1e-6),  limits = c(0, 60000000),breaks = seq(0,60000000, 10000000)) +
  geom_bar( stat='identity', color = "#0D335D", fill = "#0D335D") +
  labs(x = NULL,
       y = "2017") +
  theme_minimal()+
  coord_flip()


g18 <-importaciones %>% 
  filter(tipo == 2, anio == 2018) %>% 
  group_by(anio, pais) %>% 
  select(anio, pais,monto) %>%
  summarise(total = sum(monto)) %>% 
  arrange(desc(total)) %>% 
  head(5) %>% 
  ggplot(aes(x=reorder(pais,total), y=total)) + 
  scale_y_continuous(labels = label_number(suffix = "M", scale = 1e-6),  limits = c(0, 60000000),breaks = seq(0,60000000, 10000000)) +
  geom_bar( stat='identity', color = "#0D335D", fill = "#0D335D") +
  labs(x = NULL,
       y = "2018") +
  theme_minimal()+
  coord_flip()


g19 <-importaciones %>% 
  filter(tipo == 2, anio == 2019) %>% 
  group_by(anio, pais) %>% 
  select(anio, pais,monto) %>%
  summarise(total = sum(monto)) %>%
  arrange(desc(total)) %>% 
  head(5) %>% 
  ggplot(aes(x=reorder(pais,total), y=total)) + 
  scale_y_continuous(labels = label_number(suffix = "M", scale = 1e-6),  limits = c(0, 60000000),breaks = seq(0,60000000, 10000000)) +
  geom_bar( stat='identity', color = "#0D335D", fill = "#0D335D") +
  labs(x = NULL,
       y = "2019") +
  theme_minimal()+
  coord_flip()


g20 <-importaciones %>% 
  filter(tipo == 2, anio == 2020) %>% 
  group_by(anio, pais) %>% 
  select(anio, pais,monto) %>%
  summarise(total = sum(monto)) %>%
  arrange(desc(total)) %>% 
  head(5) %>% 
  ggplot(aes(x=reorder(pais,total), y=total)) + 
  scale_y_continuous(labels = label_number(suffix = "M", scale = 1e-6),  limits = c(0, 60000000),breaks = seq(0,60000000, 10000000)) +
  geom_bar( stat='identity', color = "#0D335D", fill = "#0D335D") +
  labs(x = NULL,
       y = "2020") +
  theme_minimal()+
  coord_flip()

figure <- ggarrange(g18, g19,g20,ncol = 2, nrow = 2)
figure


```

***
texto aqui


### **Comparativa entre Total importado en US$ vrs Cantidad total de unidades importadas en el periodo del 2019-2020 **
```{r}



g16 <-importaciones %>% 
  filter(tipo == 2, anio == 2019, pais %in% c("México", "Alemania", "India", "España", "Francia", "El Salvador")) %>% 
  group_by(anio, pais) %>% 
  select(anio, pais,monto) %>%
  summarise(total = sum(monto)) %>% 
  arrange(desc(total)) %>% 
  head(6) %>% 
  ggplot(aes(x=reorder(pais,total), y=total)) + 
  scale_y_continuous(labels = label_number(suffix = "M", scale = 1e-6),  limits = c(0, 60000000),breaks = seq(0,60000000, 10000000)) +
  geom_bar( stat='identity', color = "#0D335D", fill = "#0D335D") +
  labs(x = NULL,
       y = "2019 - US$") +
  theme_minimal()+
  coord_flip()

g17 <-importaciones %>% 
  filter(tipo == 2, anio == 2019, pais %in% c("México", "Alemania", "India", "España", "Francia", "El Salvador")) %>% 
  group_by(anio, pais) %>% 
  select(anio, pais,unidades) %>%
  summarise(total = sum(unidades)) %>% 
  arrange(desc(total)) %>% 
  head(6) %>% 
  ggplot(aes(x=reorder(pais,total), y=total)) + 
  scale_y_continuous(labels = label_number(suffix = "M", scale = 1e-6),  limits = c(0, 60000000),breaks = seq(0,60000000, 10000000)) +
  geom_bar( stat='identity', color = "#0D335D", fill = "#0D335D") +
  labs(x = NULL,
       y = "2019 - Unidades") +
  theme_minimal()+
  coord_flip()


g18 <-importaciones %>% 
  filter(tipo == 2, anio == 2020, pais %in% c("México", "Alemania", "India", "España", "Francia", "El Salvador")) %>% 
  group_by(anio, pais) %>% 
  select(anio, pais,monto) %>%
  summarise(total = sum(monto)) %>% 
  arrange(desc(total)) %>% 
  head(6) %>% 
  ggplot(aes(x=reorder(pais,total), y=total)) + 
  scale_y_continuous(labels = label_number(suffix = "M", scale = 1e-6),  limits = c(0, 60000000),breaks = seq(0,60000000, 10000000)) +
  geom_bar( stat='identity', color = "#0D335D", fill = "#0D335D") +
  labs(x = NULL,
       y = "2020 - US$") +
  theme_minimal()+
  coord_flip()


g19 <-importaciones %>% 
  filter(tipo == 2, anio == 2020, pais %in% c("México", "Alemania", "India", "España", "Francia", "El Salvador")) %>% 
  group_by(anio, pais) %>% 
  select(anio, pais,unidades) %>%
  summarise(total = sum(unidades)) %>%
  arrange(desc(total)) %>% 
  head(6) %>% 
  ggplot(aes(x=reorder(pais,total), y=total)) + 
  scale_y_continuous(labels = label_number(suffix = "M", scale = 1e-6),  limits = c(0, 60000000),breaks = seq(0,60000000, 10000000)) +
  geom_bar( stat='identity', color = "#0D335D", fill = "#0D335D") +
  labs(x = NULL,
       y = "2020 - Unidades") +
  theme_minimal()+
  coord_flip()


figure <- ggarrange(g16, g17,g18, g19,ncol = 2, nrow = 2)
figure



```

***
texto aqui




### **Tendencia del total de importaciones por mes en el periodo 2018-2020**

```{r}

gm6 <- importaciones %>% 
  filter(tipo == 2, fct_anio %in% c("2018","2019","2020")) %>% 
  group_by(fct_anio, mes, descripcion) %>% 
  summarise(total = sum(monto)) %>% 
  ungroup() %>% 
  ggplot(aes(x=mes, y=total, color= fct_anio)) + 
  geom_line(show.legend=F, size=1.5) +
  scale_x_continuous(breaks = seq(1, 12, 1)) +
  scale_y_continuous(labels = comma, limits =c(10000000,60000000), breaks = seq(10000000,60000000, 10000000)) +
  labs(x = NULL,
       y = "Total de importaciones en medicamientos ($)") +
  theme_minimal()

ggplotly(gm6) 

```

***
texto aqui


### **Cantidad total de US$ importadas en el periodo del 2018-2020 **
```{r}

importaciones %>% 
  select(tipo, año = fct_anio, pais, monto) %>% 
  filter(tipo == 2, año %in% c("2018","2019","2020"), pais %in% c("México", "Alemania", "India", "España", "Francia", "El Salvador")) %>%       group_by(pais) %>% 
  mutate(total_p = sum(monto)) %>%
  ungroup() %>% 
  mutate(faccion = monto /total_p ) %>% 
  group_by(año, pais) %>% 
  summarise(porcentaje = paste(round(sum(faccion) * 100),"%"),
            total = sum(monto)) %>% 
  ggplot(aes(x = reorder(pais,total), y = total)) +
  geom_col(aes(fill = año)) +
  geom_text(aes(x = pais, y = total, fill = año, label = paste0(porcentaje)), position = position_stack(vjust = 0.5))+
  scale_y_continuous(labels = label_number(suffix = "M", scale = 1e-6), limits =c(0,140000000), breaks = seq(0,140000000, 20000000)) +
  labs(x = NULL,
       y = "Total de importaciones en medicamientos US$") +
  theme_minimal()





```

***
texto aqui



