---
title: "Storyboard"
output: 
  flexdashboard::flex_dashboard:
    orientation: columns
    vertical_layout: fill
---



<i class="fas fa-flag"></i> OTRO {.storyboard}
===================================== 

### ** Principales paises importadores de medicamentos periodo 2016 - 2020**
```{r}



```

***

esta es el texto que se va a editar

### **Total de importaciones en medicamentos($) del año 2016-2020**
```{r}
gm5 <- importaciones %>% 
  filter(tipo == 2) %>% 
  group_by(anio, descripcion) %>% 
  summarise(total = sum(monto)) %>% 
  ggplot() + 
  geom_bar(aes(x=anio, y=total), stat='identity', color = "#0D335D", fill = "#0D335D") +
  scale_x_log10(labels = , breaks = seq(2016, 2020, 1)) +
  scale_y_continuous(labels = comma, limits = c(0, 500000000)) +
  labs(x = NULL,
       y = "Total de importaciones ($)") +
  theme_minimal()

ggplotly(gm5) 



```

***

esta es el texto que se va a editar

### **Total de importaciones mensuales en medicamentos del año 2020 ($)**
```{r}


```


***

esta es el texto que se va a editar

### **Cantidad total de importaciones por continente del 2016-2020 **
```{r}



```

***

esta es el texto que se va a editar

### **Histograma de la cantidad dolares gastado en importaciones del 2016-2020 **
```{r}



```

***

esta es el texto que se va a editar

### **Cantidad total de unidades importadas por pais del año 2016 - 2020**
```{r}


gm7 <- importaciones %>% 
  filter(tipo == 2) %>% 
  group_by(pais) %>% 
  select(pais,unidades) %>% 
  summarise(total = sum(unidades)) %>% 
  arrange(desc(total)) %>% 
  head(n=10) %>% 
  ggplot(aes(x=reorder(pais,total), y=total)) + 
  scale_y_continuous(labels = comma) +
  geom_bar( stat='identity', color = "#0D335D", fill = "#0D335D") +
  labs(x = NULL,
       y = "Total de importaciones en medicamientos (Unidad)") +
  theme_minimal()+
  coord_flip() 

ggplotly(gm7) 

```

***

esta es el texto que se va a editar

